【裁判字號】    88,易,2487
【裁判日期】    890616
【裁判案由】    竊盜
【裁判全文】
臺灣桃園地方法院刑事判決                        八十八年度易字第二四八七號
    公  訴  人  臺灣桃園地方法院檢察署檢察官
    被      告  甲○○
右列被告因竊盜案件，經檢察官提起公訴（八十八年度偵字第一四一三六號），本院
判決如左：
    主      文
甲○○無罪。
    理      由
一、公訴意旨略以：被告甲○○基於意圖為自己不法所有之概括犯意，先後於民國八
    十八年四月二十一日、同年五月二十日及五月中旬，在桃園縣中壢市新明市場、
    同縣市○○路與復興路口及同縣龍潭鄉○○路等地，連續竊取戊○○所有之板夾
    （內有身分證一張、現金約五千元）一只、丙○○所有之皮夾（內有身分證一張
    、信用卡二張、機車駕照）一只、丁○○所有之皮夾（內有身分證、汽車駕照、
    信用卡二張、現金約五千元）一只，嗣於同年八月二十七日十六時三十分許，為
    警於桃園縣中壢市○○街一二五巷三五號甲○○住處衣櫃內抽屜內查獲戊○○之
    身分證一張、丁○○及丙○○之駕照各一張，因認被告甲○○涉有刑法第三百二
    十條第一項之竊盜罪嫌云云。
二、按犯罪事實應依證據認定之，無證據不得推定其犯罪事實，又不能證明被告犯罪
    者，應諭知無罪判決，刑事訴訟法第一百五十四條、第三百零一條第一項分別定
    有明文。訊據被告甲○○，空詞否認前開犯行，辯稱戊○○等人之證件係其友人
    乙○○及己○○等人借住其上址住處時攜來置放，非其所竊等語。
三、查公訴人之認被告涉有本件竊盜罪嫌，無非以在被告上址住處搜獲之證件各係戊
    ○○等人所失竊者，為其主要論據。惟查，被告持有贓物之來源儘有多端，或為
    出資購置，或係向他人借用，或為他人所贈與或留存、寄放，要不僅竊取一途，
    因之，單憑在被告住處搜獲扣得贓物此一事實，尚難資為認定其有竊盜犯行之惟
    一證據。況查，證人即被告之弟吳中正於本院審理時證稱：（被告房間都有讓友
    人住？）有，被告吸毒那段期間朋友很多人來住，後被告被關，仍有一些人住，
    被我趕走：：：（被趕走那人之姓名？）姓徐，不知其全名，他住我哥哥（指被
    告）房間：：：（警察搜獲之）那些證件之前我就看過，是他的朋友擺在桌上，
    說要辦王八機用的，當時被告正在關，我看到有五張：：：（是那一個友人放的
    ？）是姓徐之人等語，據此，可見被告辯稱扣案之證件係友人乙○○借住其上址
    住處時攜來置放之情，並非全然無據，從而即未能遽認被告有竊取各該證件之情
    事。此外復查無其他積極證據可證明被告有如公訴人所指犯行，依首揭法條說明
    ，自屬不能證明被告犯罪而應為無罪諭知。至在被告之房間內置有他人失竊之證
    件，其是否因此涉犯收受或寄藏贓物罪嫌，宜請公訴人另行依法辦理，並與本案
    無關，附此敘明。
據上論斷，應依刑事訴訟法第三百零一條第一項，判決如主文。
本案經檢察官呂理銘到庭執行職務。
中      華      民      國    八十九    年      六      月     十六     日
                              台灣桃園地方法院刑事第三庭
                                  法  官  蔡  榮  澤
右正本證明與原本無異。
如不服本判決，應於判決送達後十日內向本院提出上訴狀( 應附繕本 )，上訴於
臺灣高等法院。
                                    書記官   劉德壽
中        華        民        國   八十九   年   六   月    二十九    日


司法院資訊處製作；財團法人民間司法改革基金會備份。
